臺灣高雄地方法院民事裁定　九十三年再易字第八號
　　原　　　告　甲○○
　　被　　　告　安泰商業銀行股份有限公司高雄分公司
　　法定代理人　乙○○
右當事人間請求清償債務事件，再審原告對於民國九十三年二月十七日本院九十三年
度小上字第一號第二審確定裁判提起再審之訴，本院裁定如下：
    主      文
再審之訴駁回。
再審訴訟費用新台幣壹仟元由再審原告負擔。
    理      由
一、按對於小額程序之第一審裁判，提起上訴或抗告，經以上訴或抗告無理由為駁回
    之裁判者，不得更以同一理由提起再審之訴或聲請再審，民事訴訟法第四百三十
    六條之三十一定有明文，則於此種情形，其所提起之再審之訴即不合法，依同法
    第四百三十六條之三十二第四項、第五百零二條第一項規定，法院應以裁定駁回
    之。
二、再審原告主張：本院九十三年度小上字第一號裁定（下稱原確定裁定）駁回其對
    本院高雄簡易庭九十二年度雄小字第三六０七號判決之上訴，係以本院八十八年
    度促字第七四六一八號支付命令，係送達至伊設於高雄市三民區○○○路一五六
    號之戶籍地，並由伊父親李順德代為收受，已生合法送達之效力，該支付命令即
    因伊未於不變期間內提出異議而確定，而再審被告對伊既有支付命令所載之債權
    存在，自得將伊之存款為抵銷，則伊請求返還該遭抵銷之存款，即無理由等語，
    為其論據。然伊於當時並未實際居住河北二路之處所，而係居住於凱旋三路，僅
    戶籍未遷至該處，且伊當時在林森二路之紐新公司上班，此亦為再審被告所知悉
    ，則支付命令送達至河北二路，並不合法，況再審被告所據以聲請支付命令之借
    據所載地址，並非伊所填寫，伊亦未曾收受該支付命令，自無法提出異議，則原
    確定裁定顯有民事訴訟法第四百九十六條第一項第五、六、九及十三款之再審事
    由，爰提起本件再審之訴，請求將原確定裁定廢棄等語。
三、經查，再審原告所主張之上開事由，均經其於本院九十三年度小上字第一號上訴
    程序中為主張，而經本院以無理由裁定駁回等情，業經本院依職權調取上開卷宗
    查核屬實，並有上開裁定在卷可稽，則再審原告以同一理由提起本件再審，依前
    開條文規定，即不合法，應予駁回。又本件支付命令核發時，再審原告係設籍於
    河北二路之處所，其於再審被告處所書立之借據上亦記載該地址，則再審被告以
    此地址聲請核發支付命令，本院依址送達，並經設籍同址之再審原告之父李順德
    代為收受，依民事訴訟法第一百三十七條規定，李順德以再審原告同居人之身分
    代為收受，應屬合法。至再審原告實際縱未居住該處，然其既設籍於該處，復將
    該處地址填載於借據上，就再審被告及本院之立場而言，自係相信該處即為再審
    原告之住所，而無再為查證再審原告實際居住處所之義務及必要，再審原告執此
    主張支付命令送達不合法，並不足採，併予說明。
四、依民事訴訟法第四百三十六條之三十一、第四百三十六條之三十二第四項、第四
    百三十六條之十九、第五百零二條第一項、第九十五條，裁定如主文。
中　　　華　　　民　　　國　　九十三　　年　　　六　　　月　　二十五　　日
                                臺灣高雄地方法院民事第一庭
~B審判長法官　林紀元
~B法　　　官　盧怡秀
~B法　　　官　唐照明
右為正本係照原本作成。
本裁定不得抗告。
中　　　華　　　民　　　國　　九十三　　年　　　六　　　月　　二十五　　日
~B法院書記官　鄭淑華
